【裁判字號】    92,交聲,243
【裁判日期】    920825
【裁判案由】    聲明異議
【裁判全文】
臺灣高雄地方法院交通事件裁定                    九十二年度交聲字第二四三號
    原處分機關  高雄巿政府交通局交通事件裁決處
    異  議  人  甲○○
右列異議人因違反道路交通管理處罰條例案件，對於高雄市政府交通局交通事件裁決
處九十二年五月十三日所為之處分（高市交裁字第裁三二─ＢＲ0000000號）
，聲明異議，本院裁定如左：
    主  文
異議駁回。
    理  由
一、異議意旨略以：異議人於民國九十一年九月二十三日晚上八時十二分許，在高雄
    市○○○路路旁收費停車處投幣繳費停車，因離去時未發現有任何補費通知書，
    故不知有應補繳費用情事。又原處分機關於九十二年五月十三日裁決謂：異議人
    未於舉發違規通知單之應到案日期即九十一年十一月二十八日前繳納罰鍰，乃依
    法提高罰鍰至新台幣（下同）一千二百元。然實則異議人未曾收受所謂舉發違規
    通知單，亦未經郵局通知應領取該通知單，該裁決片面指稱異議人逾期未繳罰鍰
    ，即提高本件罰鍰，誠令異議人不服。爰聲明異議，請求撤銷上開裁決等語。
二、按「汽車駕駛人停車時，在道路收費停車處所停車，不依規定繳費者，處新臺幣
    六百元以上一千二百元以下罰鍰」，道路交通管理處罰條例第五十六條第一項第
    十一款定有明文。
三、經查：
  (一)異議人所有車牌號碼為ＺＦ—五九四七號之自小客車，於九十一年九月二十三日
    晚上八時十二分許，確有停放在高雄市○○○路路邊收費停車格內，嗣異議人未
    依法於期限內繳納停車費用，遂經警員開單舉發，並經原處分機關於九十二年五
    月十三日認定異議人確有上述違規情事，遂裁決處異議人應繳納一千二百元罰鍰
    之事實，此有高雄市路邊停車未補繳停車費通知舉發單、高雄市政府警察局舉發
    違反道路交通管理事件通知單、原處分機關違反道路交通管理事件裁決書各乙份
    附卷可稽。
  (二)茲異議人到庭固承認：伊於右開時、地停車約一個多小時，僅在停車錶投入十元
    ，於用餐完畢即當日晚上九時十幾分許駕車離開等情，惟辯稱：伊因離去時未發
    現有任何補費通知書，故不知有應補繳費用云云。經查：
    (1)證人張敬貞到庭證稱：「我看到該車（即前揭自小客車）停在停車格內，當時
      先看停車錶，如果已經逾時，停車錶會閃紅燈，我就會開單子．．．當時該車
      附近的停車錶已經歸零，也閃紅燈，亦即已經逾時，該停車格的收費是每小時
      三十元，所以如果只有投十元，只能停二十分鐘。我看到系爭車輛逾時，我就
      開單，並將該單子依規定夾在雨刷上並且釘上釘書針，所以若沒有人刻意拿取
      ，應該不會輕易飛走或遺失」等語（參見本院九十二年七月二十一日訊問筆錄
      ）。是依證人張敬貞所證乙節，異議人確實將前揭自小客車停放於前揭停車格
      內，且業已停車逾時，故其始會開立補費通知單，且以釘書針將該通知單釘在
      雨刷上，衡情若非他人刻意拿取，應不至遭風吹落或有其他不見之理由。而衡
      以證人張敬貞係依法執行公務之人員，與異議人並無任何嫌隙，自無蓄意構陷
      異議人違規之理，是其上開證詞應屬可信。從而異議人到庭固不否認其有逾時
      而應補費之情事，但辯稱並未發現有任何補費通知單云云，其辯稱是否屬實，
      已甚有可疑。
    (2)其次，前揭高雄市○○○路路旁停車格，屬計時收費之停車格，每小時三十元
      ，若逾時停車未繳費，停車錶會閃紅燈等情，業經證人張敬貞證述如前，而實
      際上各停車錶上均有繳費使用說明，故高雄市○○○路規劃為路邊收費停車處
      所之事項業已對外合法公告，且衡諸一般社會通常經驗，一般駕駛人皆知於收
      費時段停車於該處，本應投幣繳納停車費，此參諸異議人到庭時所陳：伊於上
      揭時、地停車約一個多小時，伊當時先投十元，伊承認沒有投足夠的錢，所以
      應該要補繳停車費等語，更見其明。又現今一般之路邊停車處所，為方便停車
      之民眾繳費，除有設置電子停車收費器供停車之民眾自行投幣外，亦有由停車
      場管理員以人工方式，於發現未經投幣或停車逾期之車輛，開具繳費通知單，
      通知應行繳交費用，提醒停車未繳費之民眾前往繳費。是以，有於收費停車處
      所停車之民眾，若確有停車之事實，即應依法持單繳費，倘未見有補費通知單
      ，亦應洽詢停車場管理員補單繳費，若收費員已至他處巡場或下班不在場，而
      有任何停車繳費疑義，亦可逕向停車管理中心查詢並補繳（無論係親洽查詢，
      抑或以電話或網路查詢均可），不因未見有停車繳費通知單而得解免其繳費責
      任。因此，異議人係因逾時停車，經收費員檢視後，開立逾時補繳之收費停車
      單，並將單子以釘書機釘在雨刷上等情，已經證人張敬貞證述明確，縱異議人
      因該收費單遭風吹落，抑或其他原因而未收到，亦當主動詢問收費員繳納或洽
      詢主管機關補繳，自不得以未收到收費單而作為免繳或拒繳停車費之理由。
    (3)準此而論，異議人既在前揭停車格停車，卻未依規定繳費者，舉發單位依前揭
      道路交通管理處罰條例第五十六條第一項第十一款規定，舉發異議人有此違規
      事由，於法自屬有據。
  (三)再者，異議人復辯稱：伊沒有收到舉發違規通知單，亦未收到郵局通知領取該通
    知單之通知，否則伊若有收到通知單，一定會去繳違規的罰鍰六百元。現突然裁
    決要被罰一千二百元，伊不能接受云云。經查：
    (1)按「送達，於應受送達人之住居所、事務所或營業所為之。但在行政機關辦公
      處所或他處會晤應受送達人時，得於會晤處所為之」、「於應送達處所不獲會
      晤應受送達人時，得將文書付與有辨別事理能力之同居人、受僱人或應送達處
      所之接收郵件人員」、「送達，不能依前二條規定為之者，得將文書寄存送達
      地之地方自治或警察機關，並作送達通知書兩份，一份黏貼於應受送達人住居
      所、事務所、營業所或其就業處所門首，另一份交由鄰居轉交或置於該送達處
      所信箱或其他適當位置，以為送達」、「前項情形，由郵政機關為送達者，得
      將文書寄存於送達地之郵政機關」，行政程序法第七十二條第一項、第七十三
      條第一項、第七十四條第一項、第二項分別定有明文。是本件舉發違反道路交
      通管理事件通知單之送達異議人，自應依照上開法律規定為之，始能生送達之
      效力。
    (2)本件舉發違反道路交通管理事件通知單經警開立後，已於九十一年十月十八日
      以掛號郵寄送達，嗣經郵局投遞士於同年月二十一日及二十二日投遞時，異議
      人均不在，亦無同居人、受僱人或其他可收受郵件人員，遂於同年月二十三日
      依法寄存高雄德智郵局，並作送達通知書兩份，一份黏貼於異議人住處門首，
      另一份置於異議人住處信箱。寄存期滿異議人並未前往指定寄存郵局領取，故
      郵局已於九十二年一月二十九日退回高雄市政府警察局交通大隊，而該警局遂
      於九十二年二月二十一日函送高雄市政府交通局交通事件裁決處之事實，此據
      高雄市政府交通局、中華郵政股份有限公司高雄郵局分別函覆本院無訛，有上
      開交通局九十二年七月二日高市交裁字第○九二○○一二七八七號函暨所附之
      送達證書、上開高雄郵局九十二年七月三十一日高郵字第○九二一四○○一四
      八號函各乙份在卷可稽。是依此而論，足見本件舉發違反道路交通管理事件通
      知單雖因未會晤異議人而未直接送達給異議人，且亦無從送達給異議人之同居
      人、受僱人或可接受郵件之人員，但業已依前揭行政程序法相關規定，寄存於
      郵局而發生送達之效力。衡以郵局係經常對外處理大量郵務之送達機關，有一
      定有效監督之機制，其之送達郵件理論上自係客觀而難以作假，與異議人亦當
      無主觀上之嫌隙可言，當不至憑空捏造上開送達經過，故其上開回函應屬可信
      。是以，異議人辯稱：並未收到本件舉發違反道路交通管理事件通知單，亦未
      收到郵局通知領取該通知單云云，仍難足取。
四、綜上所述，異議人既在道路收費停車處所逾時停車未繳費，自係違反前揭道路交
    通管理處罰條例第五十六條第一項第十一款之規定，故為警開立舉發違反道路交
    通管理事件通知單，於法當無不合。又該舉發違規通知單既已合法送達，且載明
    異議人應於九十一年十一月二十八日到案，異議人既未到案陳述反對意見，迄今
    亦未直接繳納罰鍰，是原處分機關遂於九十二年五月十三日裁決處罰異議人應繳
    納法律規定內之最高罰鍰額度一千二百元，於法自非無據，亦難認有所不妥。從
    而，異議人聲明異議自無理由，本院當應裁定駁回。
五、結論：依道路交通案件處理辦法第十九條，裁定如主文。
中      華  民      國    九十二    年      八      月    二十五    日
                              臺灣高雄地方法院交通法庭
                                  法  官  陳信旗
右正本證明與原本無異。
如不服本裁定應於送達後五日內向本院提出抗告狀。
                                  書記官  張家榮
中      華      民      國    九十二    年      八      月    二十五    日


司法院資訊處製作；財團法人民間司法改革基金會備份。
